【裁判字號】    99,抗,20
【裁判日期】    990524
【裁判案由】    假扣押
【裁判全文】
臺灣高等法院花蓮分院民事裁定            99年度抗字第20號
抗告人即
債 務 人    甲○○
相對人即
債 權 人    乙○○
上列當事人間假扣押事件，抗告人對於中華民國99年4月9日臺灣
臺東地方法院99年度裁全字第45號所為裁定提起抗告，本院裁定
如下：
    主  文
抗告駁回。
抗告費用由抗告人負擔。
    理  由
一、抗告意旨略以：相對人所有之臺東縣卑南鄉○○段62之69及
    62及70地號之兩筆土地(下稱系爭土地)，係由抗告人邀同三
    位好友共同買受並投資開發，買賣價金為新臺幣（下同）26
    0萬元。抗告人收受上開三人交付之價金225萬元後，已於民
    國98年5月26日將其中100萬元匯給相對人。而其餘125萬元
    中，40萬元係作為整地費、整地預備費及雜支之用；另相對
    人為感念抗告人為其處理出賣系爭土地事務，應允將剩餘之
    80萬元及系爭土地持分各4分之1作為抗告人報酬。準此相對
    人主張抗告人積欠其系爭土地買賣價金300萬元迄未清償，
    顯屬不實，是以原裁定准予假扣押抗告人之存款債權，顯有
    違誤，爰提起抗告，請求廢棄原裁定云云。
二、查相對人就其所主張之請求及假扣押原因，業已提出系爭土
    地登記申請書、土地增值稅、土地所有權移轉買賣移轉契約
    書、土地所有權狀等影本，及另向本院具狀陳明抗告人全面
    否認本件債務，有意提領帳戶內存款購買股票，日後恐有不
    能強制執行或甚難執行之虞等情為釋明，縱認釋明尚有欠缺
    ，然債權人既已陳明願供擔保以補釋明，該項擔保復足為抗
    告人之財產因假扣押受有損害之賠償，仍應認足補釋明之欠
    缺，其請求自應准許。是以原法院定相當之擔保，命債權人
    供擔保後准為假扣押之裁定，於法並無不合。
三、再查假扣押程序屬非訟程序，法院僅得依聲請人所提之證據
    及釋明之原因，做形式上審查為已足，並不得審究兩造實體
    上之爭執。兩造間債務關係是否已因清償而消滅，或抗告人
    是否係受領報酬而未對相對人存有債務關係等實體事項，應
    由本案訴訟解決，尚非假扣押聲請案中所得審查。是抗告人
    以相對人不具請求權之實體事項，對原裁定聲明不服，非有
    理由，應予駁回。
四、據上論結，本件抗告為無理由，爰依民事訴訟法第495條之1
    第1項、第449條第1項、第95條、第78條，裁定如主文。
中    華    民    國    99    年    5     月    24    日
                   民事庭審判長法  官  謝志揚
                               法  官  賴淳良
                               法  官  劉雪惠
以上正本係照原本作成。
如不服本裁定，應於收受送達後10日內表明抗告理由向本院提出
抗告書狀，並應繳納抗告費新台幣１千元。
中    華    民    國    99    年    5     月    24    日
                               書記官 李德霞

司法院資訊處製作；財團法人民間司法改革基金會備份。
